【裁判字號】    88,訴,1851
【裁判日期】    890124
【裁判案由】    毒品危害防制條例
【裁判全文】
臺灣板橋地方法院刑事判決                        八十八年度訴字第一八五一號
    公  訴  人  臺灣板橋地方法院檢察署檢察官
    被      告  乙○○
右列被告因違反毒品危害防制條例案件，經檢察官提起公訴（八十八年度偵字第一六
九三０號），本院判決如左：
    主  文
乙○○連續轉讓第二級毒品，處有期徒刑柒月，緩刑年。
    事  實
一、乙○○明知安非他命業經毒品危害防制條例列為第二級毒品，不得製造、運輸、
    販賣、轉讓、施用或持有，竟基於概括之犯意，於民國八十七年六、七月間，先
    前往臺北縣新莊市○○路某地以每次每包新台幣（下同）二千元價格向姓名、年
    籍不詳綽號「小黑」之成年男子購入安非他命後，再回到臺北縣新莊市○○街三
    十五號二樓其住處內，將每次所購入之安非他命分出一半以原價一千元轉賣予甲
    ○○，而以此方式連續三次（起訴書略載為多次）轉讓第二級毒品安非他命予甲
    ○○施用。嗣於八十八年五月十一日晚上八時許，經警在上址住處當場查獲，並
    扣得其所有非供轉讓安非他命所用之吸食器二個。
二、案經臺北市政府警察局移送臺灣板橋地方法院檢察署檢察官偵查起訴。
    理  由
一、訊據被告乙○○於本院審理時矢口否認有以原價轉讓安非他命予甲○○施用之犯
    行，並辯稱：伊都是每次先向甲○○收取一千元後，自己出一千元由伊向綽號「
    小黑」之人合資購買安非他命，再回到住處由二人平分施用，並非自己購買後將
    其中一半安非他命以一千元轉賣予甲○○，其行為應不構成轉讓云云。經查：右
    揭事實，業據被告於偵查中坦承：「（賣安非他命給甲○○）沒有營利意圖，我
    收一千元，沒有賺到，因我花二千元買的，每次都收一千元，都沒有賺到，等於
    是一人一半」等情不諱（見偵查卷第五十二頁），而證人甲○○於警訊及偵查中
    並證述：伊於八十七年六、七月間，在被告家中向被告買過三次或二、三次安非
    他命，每次約拿一千元給被告，被告就會給伊安非他命等情節明確（見偵查卷第
    十九頁反面、第五十一反面、第五十二頁），參以被告於檢察官訊問時又稱自己
    賣安非他命之情節與證人甲○○所述向其買安非他命之情節相同，足證二人所供
    互核一致，而與事實相符，雖被告供稱自己並未賺取利潤，惟所為仍該當於轉讓
    第二級毒品之構成要件。另被告與證人甲○○於警訊及偵查中所稱被告轉讓安非
    他命之次數雖有三次與二、三次之不同，惟本院本於自由心證，依職權對其等陳
    述加以取捨，認被告共轉讓三次安非他命予甲○○施用，為屬實情，從而，被告
    於本院翻稱係與甲○○合資購買安非他命平分施用云云，無非卸責之詞，不足採
    信。罪證明確，被告犯行洵堪認定。至證人甲○○於本院審理中亦附和被告稱係
    與被告一起合資購買安非他命施用，惟其所稱情節與其在警訊及偵查中供稱係向
    被告購買安非他命之情節迥異，應係迴護被告之詞，不足據為對被告有利之認定
    。
二、按毒品危害防制條例業於八十六年十月三十日經立法院三讀通過，經總統於八十
    七年五月二十日公布施行，自同年月二十二日起生效，該條例已將安非他命列為
    第二級毒品管制，自不得非法製造、運輸、販賣、轉讓、施用或持有，被告違反
    此項規定，以原價轉賣安非他命予甲○○施用之行為，核係觸犯同條例第八條第
    二項之轉讓第二級毒品罪。又被告持有安非他命之低度行為，應為其轉讓之高度
    行為所吸收，均不另論罪。再被告先後三次轉讓安非他命之犯行，時間緊接，所
    犯又係構成犯罪要件相同之罪名，顯係基於概括犯意為之，為連續犯，應依刑法
    第五十六條之規定以一罪論，並加重其刑。爰審酌被告之品行、智識程度、犯罪
    之動機、手段，非法轉讓安非他命之次數三次，所為對他人身心之戕害與對社會
    治安可能之危害程度，以及被告犯罪後之態度等一切情狀，量處如主文所示之刑
    ，以示懲儆。末查：被告前未曾受有期徒刑以上刑之宣告，有臺灣高等法院檢察
    署刑案紀錄簡覆表在卷可稽，而被告犯本罪時甫年滿十八歲，思慮欠周致觸犯刑
    章，犯罪後復曾坦承犯行，具有悔意，經此偵審教訓後，信已足收警惕之效，當
    無再犯之虞，是本院認對其所宣告之刑，以暫不執行為適當，爰依刑法第七十四
    條第一款規定併宣告緩刑三年，以啟自新。至扣案之吸食器二個，雖係被告所有
    ，但非供犯本件罪行所用之物，自無從於本案中諭知沒收，併此敘明。
據上論斷，應依刑事訴訟法第二百九十九條第一項前段，毒品危害防制條例第八條第
二項，刑法第十一條前段、第五十六條、第七十四條第一款，判決如主文。
本案經檢察官李嘉明到庭執行職務。
中      華      民      國      八十九      年     一     月   二十四   日
                                      臺灣板橋地方法院刑事第三庭
                                          法  官  趙  義  德
右正本證明與原本無異。
如不服本判決應於送達後十日內向本院提出上訴狀。
                                          書記官  張  慧  玲
中      華      民      國      八十九      年     一     月   二十九   日
附錄本案論罪科刑法條全文：
毒品危害防制條例第八條第二項：
轉讓第二級毒品者，處六月以上五年以下有期徒刑，得併科新台幣七十萬元以下罰金
。


司法院資訊處製作；財團法人民間司法改革基金會備份。
